【裁判字號】    98,交易,361
【裁判日期】    980731
【裁判案由】    過失傷害
【裁判全文】
臺灣臺中地方法院刑事判決             98年度交易字第361號
公  訴  人  臺灣臺中地方法院檢察署檢察官
被      告  乙○○
上列被告因過失傷害案件，經檢察官提起公訴（98年度偵字第68
68號），本院判決如下：
    主    文
乙○○因過失傷害人，處拘役參拾日，如易科罰金，以新臺幣壹
仟元折算壹日。
    犯罪事實
一、乙○○於民國97年11月17日上午約8時30分許，駕駛車牌號
    碼B4-9391號自小客車，沿台中縣大肚鄉○○路○段由東往西
    行，至遊園路1段與該路段1巷之附近路口，欲往北右轉時，
    適甲○○騎乘車牌號碼029-BUB號機車，亦同向行至此處欲
    往北右轉。乙○○於當時本應注意車前狀況及兩車併行之間
    隔，並隨時採取必要之安全措施，且當時天候晴、視距良好
    、道路無障礙，並無不能注意之情事。乃竟疏未注意，而於
    右轉彎前擦撞甲○○所騎乘之機車，致其人車倒地，受有左
    手腕及左手挫傷及扭傷、左肩挫傷瘀傷、左下背部及左腰挫
    傷及擦傷、左膝挫傷等傷害。惟乙○○於肇事後停留在現場
    ，並於承辦之警員前往現場處理，尚未查知犯人時，即主動
    向警員表明其為肇事者，且陳述肇事經過，而自首接受裁判
    。
二、案經甲○○訴由臺灣臺中地方法院檢察署檢察官偵查起訴。
    理    由
壹、證據能力部分：
  一、按被告以外之人於偵查中向檢察官所為陳述，除顯有不可
      信之情況外，得為證據，刑事訴訟法第159條之1第2項定
      有明文。查告訴人甲○○於偵查中經檢察官訊問時所具結
      之證詞，本院核無顯不可信之情況，且被告乙○○於本院
      審理時並無提及檢察官於偵查時有何違反法定程序而對告
      訴人非法取供，亦別無釋明上開供述有何顯不可信之情況
      ，故依前揭說明，告訴人於偵查中具結之證詞自有證據能
      力。
  二、次按被告以外之人於審判外之陳述，雖不符刑事訴訟法第
      159 條之1至同條之4之規定，而經當事人於審判程序同意
      作為證據，法院審酌該言詞陳述或書面陳述作成時之情況
      ，認為適當者，亦得為證據；當事人、代理人或辯護人於
      法院調查證據時，知有第159條第1項不得為證據之情形，
      而未於言詞辯論終結前聲明異議者，視為有前項之同意；
      乃該法第159條之5所明定。本件除上開告訴人於偵查中具
      結之證詞外，其餘在下列判決理由中所引為證據之各項證
      據資料（包括各項書證），並未經檢察官及被告聲明異議
      ，且觀各該證據資料之作成狀態，也無違法不當或證據力
      明顯過低之瑕疵，故承上開說明，亦均有證據能力。
貳、實體判決部分：
  一、上開犯罪事實業據被告乙○○於本院審理時坦承無誤，而
      認罪在卷。經查：
  （一）被告於前開時地與告訴人發生行車事故，告訴人因而受
        有上述傷害等事實，業據告訴人於檢察官訊問時結證在
        卷，復有澄清綜合醫院中港分院診斷證明書、警方製作
        之道路交通事故現場圖、道路交通事故調查報告表(一)、
        (二)等各1件、道路交通事故談話紀錄表2份、現場照片5
        張、雙方之車損照片18張等附卷可憑。
  （二）按汽車行駛時，駕駛人應注意車前狀況及兩車併行之間
        隔，並隨時採取必要之安全措施，道路交通安全規則第
        94條第3項定有明文。本件經觀警方所製作之道路交通
        事故現場圖、現場照片及雙方之車損照片後，明顯可知
        是被告之自小客車於將轉彎時，因未注意車前狀況及兩
        車併行之間隔，致與告訴人之機車發生碰撞。而當時天
        氣晴，視野良好，道路亦無缺陷或障礙等事實，有前開
        道路交通事故調查報告表(一)之記載在卷可參。復通觀卷
        證，被告當時尚無不能注意之情事。故被告顯有過失甚
        明，且與告訴人所受之傷害間具有相當之因果關係，亦
        明確可認。
  （三）被告於本院審理時所為認罪之自白，因核與前揭從其他
        方面調查所得之證據資料相符，顯屬事實，自亦可採為
        證據。
  （四）至被告於肇事後留在現場，待警員前往現場處理，尚不
        何人肇事時，即主動向警員表明其為肇事者，而接受調
        查等事實，則有告訴人及被告於本院審理時所言互核相
        符之陳述附卷足明。
  （五）綜合前述，本件事證明確，前揭被告因過失傷害人之犯
        行，已足可認定。
二、核被告乙○○所為，係犯刑法第284條第1項前段之過失傷害
    罪。被告於其犯罪經有權之偵查機關發覺前，即向到場處理
    之警員自首，業見前述，故依刑法第62條前段之規定，減輕
    其刑。爰審酌被告疏失在前，致告訴人無端受害，後又未能
    與之達成和解或略事賠償，即難辭其疚，幸告訴人所受僅為
    四肢外表之傷害，造成之危害有限，乃再參考被告之素行、
    坦承犯行及其他一切有利、不利之情狀後，量處如主文所示
    之刑，並諭知如易科罰金之折算標準。
據上論斷，應依刑事訴訟法第284條之1、第299條第1項前段，刑
法第284條第1項前段、第62條前段、第41條第1項前段，刑法施
行法第1條之1第1項、第2項前段，判決如主文。
中    華    民    國    98    年    7     月    31    日
                  刑事第六庭    法  官  莊深淵
以上正本證明與原本無異。
如不服本判決應於收受判決後10日內向本院提出上訴書狀，並應
敘述具體理由；其未敘述上訴理由者，應於上訴期間屆滿後20日
內向本院補提理由書（均須按他造當事人之人數附繕本）「切勿
逕送上級法院」。
告訴人或被害人對於判決如有不服具備理由請求檢察官上訴者，
其上訴期間之計算係以檢察官收受判決正本之日期為準。
                                書記官  吳彩華
中    華    民    國    98    年    7     月    31    日
附錄論罪科刑法條
中華民國刑法第284條（過失傷害罪）：
因過失傷害人者，處6月以下有期徒刑、拘役或5百元以下罰金，
致重傷者，處1年以下有期徒刑、拘役或5百元以下罰金。
從事業務之人，因業務上之過失傷害人者，處1年以下有期徒刑
、拘役或1千元以下罰金，致重傷者，處3年以下有期徒刑、拘役
或2千元以下罰金。


司法院資訊處製作；財團法人民間司法改革基金會備份。
